台灣苗栗地方法院刑事判決　　　　　　　　　　　　　　九十年度易字第八二號
　　公　訴　人　臺灣苗栗地方法院檢察署檢察官
　　被　　　告　甲○○
右列被告因竊盜案件，經檢察官提起公訴（九十年度偵字第五二九二號），本院判決
如左：
    主  文
甲○○帶兇器、毀越安全設備竊盜未遂，累犯，處有期徒刑伍月，如易科罰金以參
佰元折算壹日。
扣案之鐵鉗壹支沒收。
    事  實
一、甲○○曾因犯竊盜及偽造文書案件，經本院先後判處有期徒刑一年六月、六月確
    定，經更定應執行之刑為有期徒刑一年十月，自八十八年五月七日入監執行，於
    八十九年十月十八日假釋，同年十二月二十一日假釋期滿而執行完畢。仍不知悔
    改，復意圖為自己不法之所有，於九十年十一月二十九日凌晨一時五十分許，於
    夜間攜帶客觀上足供凶器使用之鐵鉗一支，駕駛機車前往位於苗栗縣苗栗市玉華
    里坡塘下九十一之十六號之「震紳工程行」之辦公室，以上開鐵鉗毀損該行一樓
    後方窗戶之鐵條等安全設備後，踰越入屋內，並徒手強力扳開屋內已上鎖之文件
    鐵櫃著手竊取財物，於尚未得手任何財物時，即為該行負責人乙○○發覺，為警
    於同日二時十分許，在上址當場查獲，並扣得其所有供其行竊所用之鐵鉗一支。
二、案經苗栗縣警察局苗栗分局報告臺灣苗栗地方法院檢察署檢察官偵查起訴。
    理  由
一、訊之被告甲○○固不否認曾於右開時地毀損後方窗戶之鐵條而踰越入屋內，繼之
    徒手掰開上鎖之文件櫃欲竊取屋內財物等情，惟矢口否認有利用凶器行竊之犯行
    ，辯稱：僅徒手破壞窗戶之鐵條而侵入屋內，屋內已上鎖之文件鐵櫃亦係以徒手
    強力扳開，全部竊盜行為均未使用鐵鉗，鐵鉗僅隨身攜帶云云。然查：位於上址
    之震紳工程行遭被告破壞之屋後窗戶鐵條，其邊緣切割整齊，而留置現場遭毀損
    之鐵條彎曲角度亦均相當尖銳，有現場照片八張在卷可佐，被告若非使用銳利之
    工具，當無法造成上開安全設備如此之損害，故被告辯稱係徒手扳開鐵條侵入屋
    內、並未使用鐵鉗云云，顯係卸責之詞，不足採信。況攜帶兇器之加重竊盜，亦
    非以已使用兇器為限，如有攜帶兇器之事實，亦可構成加重條件，附此敘明。此
    外，右開「震紳工程行」辦公室確係經外力毀損窗戶鐵條後，由被告自該窗戶侵
    入，並拉開文件鐵櫃竊盜財物等情，業據證人乙○○於偵查中指述歷歷，復有現
    場拍攝照片八幀附卷可稽及扣案之鐵鉗一支在案可憑，事證明確，被告犯行足堪
    認定。
二、核鐵鉗為金屬材質、堅硬而沉重，客觀上可供兇器使用，對他人之生命身體均具
    有危險性；而窗戶及鐵條均係供防閒之安全設備。被告甲○○持鐵鉗毀損窗戶上
    之鐵條而踰越窗戶進入屋內竊盜，核其所為，係犯刑法第三百二十一條第二項、
    第一項第三款、第二款之攜帶凶器、毀越安全設備竊盜罪。被告著手行竊即經發
    覺而不遂，為未遂犯，爰依刑法第二十六條前段規定減輕其刑。又被告前因犯竊
    盜及偽造文書罪，經本院先後判處有期徒刑一年六月、六月確定，經更定應執行
    之刑為有期徒刑一年十月，自八十八年五月七日入監執行，於八十九年十月十八
    日假釋，同年十二月二十一日假釋期滿而執行完畢，有臺灣高等法院被告全國前
    案紀錄表、臺灣苗栗地方法院檢察署刑案資料查註紀錄表等在卷可按。其受有期
    徒刑執行完畢後，五年以內再犯本件最低本刑為有期徒刑以上之罪，為累犯，應
    依刑法第四十七條規定加重其刑，並依法先加後減。爰審酌被告之品行、犯罪之
    動機、目的、手段、所生之危害及犯罪後態度等一切情狀，量處如主文所示之刑
    ，併予宣告易科罰金之折算標準。扣案之鐵鉗一支，經查係供犯罪使用之物，且
    為被告所有，業據被告供述明確，應依法宣告沒收。
三、據上論斷，依刑事訴訟法第二百九十九條第一項前段，刑法第三百二十一條第二
    項、第一項第二款、第三款、第二十六條前段、第四十七條、第四十一條第一項
    前段、第三十八條第一項第二款，罰金罰鍰提高標準條例第二條，判決如主文。
本案經檢察官李殷財到庭執行職務。
中      華      民      國    九十一    年      一      月    二十四    日
                                         臺灣苗栗地方法院刑事第一庭
                                             法  官  楊  台  清
右正本證明與原本無異。
如不服本判決，應於送達後十日內向本院提出上訴狀(須附繕本)，上訴於台灣高等
法院台中分院。
                                             書記官  李  惠  雯
中      華      民      國    九十一    年      一      月    二十四    日
附錄論罪科刑法條
中華民國刑法第三百二十一條第一項第二款、第三款、第二項
犯竊盜罪而有左列情形之一者，處六月以上、五年以下有期徒刑：
二  毀越門扇、牆垣或其他安全設備而犯之者。
三  攜帶兇器而犯之者。
前項之未遂犯罰之。
